【裁判字號】    99,交聲,462
【裁判日期】    990408
【裁判案由】    交管條例聲異
【裁判全文】
臺灣板橋地方法院交通事件裁定         99年度交聲字第462號
原處分機關  交通部公路總局臺北區監理所
異  議  人
即受處分人  甲○○
上列異議人即受處分人因違反道路交通管理處罰條例案件，對於
交通部公路總局臺北區監理所民國99年2月8日所為之北監營裁字
第裁40─A00YS7171號處分，聲明異議，本院裁定如下：
    主  文
異議駁回。
    理  由
一、按汽車駕駛人，駕駛汽車不遵守道路交通標誌、標線、號誌
    之指示情形，而本章各條無處罰之規定者，處新臺幣（下同
    ）九百元以上一千八百元以下罰鍰，道路交通管理處罰條例
    第六十條第二項第三款定有明文。次按雙白實線設於路段中
    ，用以分隔同向車道，並禁止變換車道；又雙邊禁止變換車
    道線，為雙白實線，設於交通特別繁雜而同向具有多車道之
    橋樑、隧道、彎道、坡道、接近交岔路口或其他認為有必要
    之路段，用以禁止行車變換車道，道路交通標誌標線號誌設
    置規則第一百四十九條第一項第一款第七目、第一百六十七
    條亦規定甚明。
二、本件原處分認異議人即受處分人甲○○於民國九十八年八月
    二十七日二十二時四十五分許，駕駛車號五四二─AB號營業
    大客車，行經劃設雙邊禁止變換車道線（即雙白實線）之臺
    北市○○路跨越雙白實線變換車道之際發生交通事故，經臺
    北市政府警察局文山二分局交通分隊執勤員警掣單舉發。嗣
    受處分人於應到案日期前之九十八年九月二十二日提出申訴
    ，經原處分機關函請舉發單位調查結果，仍認受處分人有上
    開駕車跨越雙白實線變換車道，而不遵守道路交通標線指示
    之違規行為，原處分機關乃依道路交通管理處罰條例第六十
    條第二項第三款及違反道路交通管理事件統一裁罰基準表規
    定，裁處罰鍰九百元。
三、異議意旨略以：伊從站牌下客人後，就準備慢慢要左轉，後
    面一台小客車衝撞伊車左後側，惟當時該路段並未劃設雙白
    線，沒有所謂違反禁止標線，任意變換車道之情形云云。
四、經查：異議人於前開時間駕駛五四二─AB號營業大客車，沿
    臺北市○○路○段北向南外側車道行駛往內側車道變換時，
    與沿辛亥路四段北向南行駛外側車道之車號０七０九─ＱＷ
    號自用小客車發生擦撞而肇事，嗣為警掣單舉發等情，有臺
    北市政府警察局九十八年九月十六日北市警交大字第Ａ００
    ＹＳ七一七一號舉發違反道路交通管理事件通知單及臺北市
    政府警察局文山第二分局九十八年十月七日北市警文二分交
    字第０九八三二二六五六００號書函影本各一件在卷足憑，
    且經本院調取上開交通事故處理資料核閱屬實，復有臺北市
    政府警察局交通警察大隊道路交通事故初步分析研判表、臺
    北市政府警察局交通警察大隊文山二分隊道路交通事故調查
    報告表、現場圖、道路交通事故補充資料表、當事人登記聯
    單、談話紀錄表等影本及現場照片數幀附卷可參，雖異議人
    辯稱該路段並未劃設雙白線云云，惟異議人於肇事現場製作
    談話紀錄時自承：其車輛於肇事後沒有移動過等語，且依卷
    附現場圖及現場照片所示，該路段接近交岔路口處之內、外
    側車道間劃設有雙白實線，清晰可辨。另異議人肇事後其車
    停止位置適跨越內、外側車道間之雙白實線，復有前開現場
    圖在卷可按，並經異議人審閱無訛後簽名確認，是異議人上
    開所辯，顯與前揭客觀證據資料不符，委無可採，其於前開
    時、地確有駕車跨越雙白實線變換車道，而不遵守道路交通
    標線指示之違規事實，堪以認定。從而，原處分機關據以援
    引前開規定，裁處異議人罰鍰九百元，於法並無違誤。本件
    異議為無理由，應予駁回。
據上論斷，應依道路交通管理處罰條例第八十七條第二項，道路
交通案件處理辦法第十九條，裁定如主文。
中    華    民    國    99    年    4     月    8     日
                    交通法庭    法  官  劉  安  榕
以上正本證明與原本無異
如不服本裁定，應於裁定送達後5 日內敘明抗告理由，向本院提
出抗告狀。
                                書記官  陳  盈  真
中    華    民    國    99    年    4     月    8     日

司法院資訊處製作；財團法人民間司法改革基金會備份。
